臺灣新竹地方法院刑事判決　　　　　　 99年度審訴字第637號
公　訴　人　臺灣新竹地方法院檢察署檢察官
被　　　告　詹菘菖
上列被告因違反毒品危害防制條例案件，經檢察官提起公訴（99
年度毒偵字第1046、1280號），本院依簡式審判程序判決如下：
    主  文
詹菘菖施用第一級毒品，累犯，處有期徒刑壹年。扣案之注射針
筒貳支均沒收之。又施用第二級毒品，累犯，處有期徒刑陸月。
又施用第一級毒品，累犯，處有期徒刑壹年。扣案之注射針筒伍
支均沒收之。又施用第二級毒品，累犯，處有期徒刑陸月。應執
行有期徒刑貳年肆月。扣案之注射針筒柒支均沒收之。
    事  實
一、詹菘菖前曾(1)於民國95年2 月間因違反毒品危害防制條例案
    件，經本院於96年1 月2 日以95年度訴字第426 號就連續施
    用第一級毒品部分判處有期徒刑10月，就連續施用第二級毒
    品部分判處有期徒刑5 月，應執行有期徒刑1 年2 月，於96
    年2 月5 日確定。又(2)於95年7 月間因違反毒品危害防制條
    例案件，經本院於97年1 月31日以97年度訴更字第1 號判處
    有期徒刑10月，減為有期徒刑5 月確定。又(3)於95年7 月間
    因竊盜案件，經臺灣桃園地方法院於96年3 月6 日以95年度
    易字第1628號判處有期徒刑1 年2 月，於96年3 月26日確定
    。又(4)於95年9 月間因違反毒品危害防制條例案件，經臺灣
    桃園地方法院於95年12月14日以95年度訴字第2244號判處有
    期徒刑1 年，於96年1 月8 日確定。又(5)於96年間因詐欺案
    件，經本院於97年9 月9 日以97年度易字第581 號判處有期
    徒刑4 月，減為有期徒刑2 月，於97年9 月26日確定。上揭
    (1)、(3)及(4)案件經臺灣桃園地方法院於96年8 月21日以96年
    度聲減字第3056號裁定分別減刑為有期徒刑5 月、2 月又15
    日、7 月及6 月確定，並與(2)及(5)案件經本院於97年12月12
    日以97年度聲字第1482號裁定應執行有期徒刑2 年1 月確定
    ，於98年3 月25日縮刑期滿執行完畢。
二、詹菘菖前曾於88年間因施用毒品案件，經臺灣新竹地方法院
    檢察署檢察官聲請，而經本院以88年度毒聲字第437 號裁定
    送勒戒處所觀察、勒戒，旋因觀察、勒戒結果，因認無繼續
    施用毒品傾向，於88年3 月24日執行完畢出所，並經臺灣新
    竹地方法院檢察署檢察官於88年3 月24日以88年度偵字第23
    83號為不起訴處分確定。其又於89年間因施用毒品案件，經
    臺灣新竹地方法院檢察署檢察官聲請，而經本院於89年3 月
    8 日以89年度毒聲字第705 號裁定送勒戒處所觀察、勒戒，
    旋因觀察、勒戒結果，因認有繼續施用毒品傾向，經臺灣新
    竹地方法院檢察署檢察官聲請，而經本院於89年5 月19日以
    89年度毒聲字第1273號裁定令入戒治處所施以強制戒治1 年
    ，嗣因強制戒治執行屆滿3 月後經評定為合格已無繼續戒治
    必要，經臺灣新竹地方法院檢察署檢察官聲請，再經本院於
    89年11月16日以89年度毒聲字第2709號裁定停止戒治，所餘
    戒治期間付保護管束，並於89年12月14日停止戒治出所。惟
    其於保護管束期間，因違反保護管束應遵守事項情節重大，
    經臺灣新竹地方法院檢察署檢察官聲請， 而經本院於90年3
    月30日以90年度毒聲字第567 號裁定撤銷停止戒治，令入戒
    治處所施以強制戒治，並於90年9 月18日戒治期滿。至其此
    部分施用毒品犯行，經臺灣新竹地方法院檢察署檢察官聲請
    簡易判決處刑，而經本院於89年6 月8 日以89年度竹簡字第
    280 號判處有期徒刑4 月，於89年7 月11日確定。其又於90
    年間因施用毒品案件，經臺灣新竹地方法院檢察署檢察官起
    訴，而經本院於91年3 月29日以91年度易字第137 號判處有
    期徒刑4 月，於91年4 月22日確定。其又於92年8 月間因施
    用毒品案件，經臺灣新竹地方法院檢察署檢察官聲請，而經
    本院於92年8 月20日以92年度毒聲字第629 號裁定令入戒治
    處所施以強制戒治1 年，迄於93年1 月9 日因毒品危害防制
    條例修正而出所。至其此部分施用毒品犯行，經臺灣新竹地
    方法院檢察署檢察官起訴，而經本院於93年3 月2 日以92年
    度訴字第472 號判處有期徒刑10月，於93年3 月22日確定。
    其又於92年8 月間因施用毒品案件，經臺灣新竹地方法院檢
    察署檢察官聲請簡易判決處刑，而經本院於92年8 月20日以
    92年度竹東簡字第101 號判處有期徒刑5 月，於92年9 月12
    日確定。其又於95年2 月間因施用毒品案件，經臺灣新竹地
    方法院檢察署檢察官聲請簡易判決處刑，而經本院改依通常
    訴訟程序審理，並於96年1 月2 日以95年度訴字第426 號就
    連續施用第一級毒品部分判處有期徒刑10月，就連續施用第
    二級毒品部分判處有期徒刑5 月，應執行有期徒刑1 年2 月
    ，於96年2 月5 日確定。其又於95年7 月間因施用毒品案件
    ，經臺灣新竹地方法院檢察署檢察官聲請簡易判決處刑，而
    經本院改依通常訴訟程序審理，並於97年1 月31日以97年度
    訴更字第1 號判處有期徒刑10月，減為有期徒刑5 月確定。
    其又於95年9 月間因施用毒品案件，經臺灣桃園地方法院檢
    察署檢察官起訴，而經臺灣桃園地方法院於95年12月14日以
    95 年 度訴字第2244號判處有期徒刑1 年，於96年1 月8 日
    確定。其又於99年3 月間因施用毒品案件，經臺灣新竹地方
    法院檢察署檢察官起訴，而經本院於99年7 月12日以99年度
    審訴字第313 號就施用第一級毒品部分判處有期徒刑1 年，
    就施用第二級毒品部分判處有期徒刑7 月，應執行有期徒刑
    1 年5 月。其又於99年5 月間因施用毒品案件，經臺灣新竹
    地方法院檢察署檢察官起訴，而經本院於99年8 月10日以99
    年度審訴字第497 號就施用第一級毒品部分判處有期徒刑11
    月、11月、11月，就施用第二級毒品部分判處有期徒刑5 月
    、5 月、5 月，應執行有期徒刑3 年2 月。
三、詎詹菘菖猶不知悔改，仍未戒斷毒癮，復於前開強制戒治執
    行完畢及前揭違反毒品危害防制條例案件後，又另行起意，
    並基於施用第一級毒品海洛因之犯意，於99年5 月31日某時
    許，在其位於新竹縣竹北市○○路180 巷6 號7 樓之住處內
    ，以將第一級毒品海洛因摻水置入注射針筒施打於皮膚之方
    式，施用第一級毒品海洛因。又另行起意，並基於施用第二
    級毒品甲基安非他命之犯意，於99年5 月31日某時許，在其
    位於上址之住處內，以將第二級毒品甲基安非他命置放玻璃
    球內燒烤，讓其起煙霧，再以吸食器吸食煙霧之方式，施用
    第二級毒品甲基安非他命。嗣於99年6 月1 日20時許為警持
    臺灣新竹地方法院檢察署檢察官核發之拘票，在詹菘菖位於
    上址之住處內拘提其到案，並扣得注射針筒2 支。經警將其
    同意後親採封緘之尿液送驗結果呈嗎啡陽性反應及甲基安非
    他命陽性反應，而為警循線查悉上情。
四、詹菘菖又另行起意，並基於施用第一級毒品海洛因之犯意，
    於99年7 月19日某時許，在其位於上址之住處內，以將第一
    級毒品海洛因摻水置入注射針筒施打於皮膚之方式，施用第
    一級毒品海洛因。又另行起意，並基於施用第二級毒品甲基
    安非他命之犯意，於99年7 月19日某時許，以將第二級毒品
    甲基安非他命置放玻璃球內燒烤，讓其起煙霧，再以吸食器
    吸食煙霧之方式，施用第二級毒品甲基安非他命。嗣於99年
    7 月20日6 時30分許，在新竹縣竹北市○○路180 巷口，其
    因形跡可疑而為警盤查，並扣得其所有之注射針筒5 支。復
    經警將其親採封緘之尿液送驗結果，呈可待因陽性反應、嗎
    啡陽性反應、安非他命陽性反應及甲基安非他命陽性反應，
    因而為警循線查悉上情。
五、案經新竹縣政府警察局竹北分局報告臺灣新竹地方法院檢察
    署檢察官偵查起訴。
    理  由
一、本件被告詹菘菖所犯毒品危害防制條例第10條第1 項施用第
    一級毒品罪及同條例第2 項施用第二級毒品罪，均非死刑、
    無期徒刑、最輕本刑為三年以上有期徒刑之罪或高等法院管
    轄第一審案件，其於本院準備程序進行中就被訴事實為有罪
    之陳述，本院認為合於刑事訴訟法第273 條之1 第1 項之規
    定，裁定進行簡式審判程序，先予敘明。
二、訊據被告詹菘菖對於上揭時地以如事實欄所示方法，分別施
    用第一級毒品海洛因及第二級毒品甲基安非他命等情坦承不
    諱，並有新竹縣政府警察局搜索扣押筆錄1 份、扣押筆錄1
    份、扣押物品目錄表2 份暨現場照片5 幀等附卷足參。經警
    將被告於99年6 月1 日親採封緘之尿液送驗結果，確呈嗎啡
    陽性反應及甲基安非他命陽性反應；及將被告於99年7 月20
    日親採封緘之尿液送驗結果，確呈可待因陽性反應、嗎啡陽
    性反應、安非他命陽性反應及甲基安非他命陽性反應等情，
    亦有詮昕科技股份有限公司分別於99年6 月11日及99年8 月
    9 日所出具之濫用藥物尿液檢驗報告各1 份暨新竹縣政府警
    察局毒品犯罪嫌疑人尿液採驗作業管制紀錄表2 份在卷足稽
    。此外，復有注射針筒7 支扣案足資佐證。足見被告所為前
    開自白，確與事實相符而堪採信。
三、再者，被告前曾於88年間因施用毒品案件，經臺灣新竹地方
    法院檢察署檢察官聲請，而經本院以88年度毒聲字第437 號
    裁定送勒戒處所觀察、勒戒，旋因觀察、勒戒結果，因認無
    繼續施用毒品傾向，於88年3 月24日執行完畢出所，並經臺
    灣新竹地方法院檢察署檢察官於88年3 月24日以88年度偵字
    第23 83 號為不起訴處分確定。其又於89年間因施用毒品案
    件，經臺灣新竹地方法院檢察署檢察官聲請，而經本院於89
    年3 月8 日以89年度毒聲字第705 號裁定送勒戒處所觀察、
    勒戒，旋因觀察、勒戒結果，因認有繼續施用毒品傾向，經
    臺灣新竹地方法院檢察署檢察官聲請，而經本院於89年5 月
    19日以89年度毒聲字第1273號裁定令入戒治處所施以強制戒
    治1 年，嗣因強制戒治執行屆滿3 月後經評定為合格已無繼
    續戒治必要，經臺灣新竹地方法院檢察署檢察官聲請，再經
    本院於89年11月16日以89年度毒聲字第2709號裁定停止戒治
    ，所餘戒治期間付保護管束，並於89年12月14日停止戒治出
    所。惟其於保護管束期間，因違反保護管束應遵守事項情節
    重大，經臺灣新竹地方法院檢察署檢察官聲請，而經本院於
    90年3 月30日以90年度毒聲字第567 號裁定撤銷停止戒治，
    令入戒治處所施以強制戒治，並於90年9 月18日戒治期滿。
    至其此部分施用毒品犯行，經臺灣新竹地方法院檢察署檢察
    官聲請簡易判決處刑，而經本院於89年6 月8 日以89年度竹
    簡字第280 號判處有期徒刑4 月，於89年7 月11日確定。其
    又於90 年 間因施用毒品案件，經臺灣新竹地方法院檢察署
    檢察官起訴，而經本院於91年3 月29日以91年度易字第137
    號判處有期徒刑4 月，於91年4 月22日確定。其又於92年8
    月間因施用毒品案件，經臺灣新竹地方法院檢察署檢察官聲
    請，而經本院於92年8 月20日以92年度毒聲字第629 號裁定
    令入戒治處所施以強制戒治1 年，迄於93年1 月9 日因毒品
    危害防制條例修正而出所。至其此部分施用毒品犯行，經臺
    灣新竹地方法院檢察署檢察官起訴，而經本院於93年3 月2
    日以92年度訴字第472 號判處有期徒刑10月，於93年3 月22
    日確定。其又於92年8 月間因施用毒品案件，經臺灣新竹地
    方法院檢察署檢察官聲請簡易判決處刑，而經本院於92年8
    月20日以92年度竹東簡字第101 號判處有期徒刑5 月，於92
    年9 月12 日 確定。其又於95年2 月間因施用毒品案件，經
    臺灣新竹地方法院檢察署檢察官聲請簡易判決處刑，而經本
    院改依通常訴訟程序審理，並於96年1 月2 日以95年度訴字
    第426 號就連續施用第一級毒品部分判處有期徒刑10月，就
    連續施用第二級毒品部分判處有期徒刑5 月，應執行有期徒
    刑1 年2 月，於96年2 月5 日確定。其又於95年7 月間因施
    用毒品案件，經臺灣新竹地方法院檢察署檢察官聲請簡易判
    決處刑，而經本院改依通常訴訟程序審理，並於97年1 月31
    日以97年度訴更字第1 號判處有期徒刑10月，減為有期徒刑
    5 月確定。其又於95年9 月間因施用毒品案件，經臺灣桃園
    地方法院檢察署檢察官起訴，而經臺灣桃園地方法院於95年
    12月14日以95年度訴字第2244號判處有期徒刑1 年，於96年
    1 月8 日確定。其又於99年3 月間因施用毒品案件，經臺灣
    新竹地方法院檢察署檢察官起訴，而經本院於99年7 月12日
    以99年度審訴字第313 號就施用第一級毒品部分判處有期徒
    刑1 年，就施用第二級毒品部分判處有期徒刑7 月，應執行
    有期徒刑1 年5 月。其又於99年5 月間因施用毒品案件，經
    臺灣新竹地方法院檢察署檢察官起訴，而經本院於99年8 月
    10日以99年度審訴字第497 號就施用第一級毒品部分判處有
    期徒刑11月、11月、11月，就施用第二級毒品部分判處有期
    徒刑5 月、5 月、5 月，應執行有期徒刑3 年2 月等情，亦
    有臺灣新竹地方法院檢察署刑案資料查註紀錄表、被告提示
    簡表、全國施用毒品案件紀錄表、受觀察勒戒人毒品及前科
    紀錄簡列表、矯正簡表暨臺灣高等法院被告前案紀錄表各1
    份在卷足憑。綜上，本案事證已臻明確，被告於強制戒治執
    行完畢及前揭違反毒品危害防制條例案件後再犯施用第一級
    毒品海洛因及施用第二級毒品甲基安非他命之犯行均洵堪認
    定，應予依法論科。
四、按海洛因及甲基安非他命分屬毒品危害防制條例第2 條第2
    項第1 款所列之第一級毒品及第2 款所列之第二級毒品。核
    被告詹菘菖所為，係犯毒品危害防制條例第10條第1 項之施
    用第一級毒品罪及同條第2 項之施用第二級毒品罪。至其持
    有第一級毒品海洛因及第二級毒品甲基安非他命後，均進而
    施用，其持有第一級毒品及第二級毒品之低度行為，應分別
    為施用第一級毒品及施用第二級毒品之高度行為所吸收，爰
    不另論其持有第一級毒品罪及持有第二級毒品罪。又被告所
    為上揭四罪間，犯意個別，行為互殊，應予分論併罰。又被
    告前曾(1)於95年2 月間因違反毒品危害防制條例案件，經本
    院於96年1 月2 日以95年度訴字第426 號就連續施用第一級
    毒品部分判處有期徒刑10月，就連續施用第二級毒品部分判
    處有期徒刑5 月，應執行有期徒刑1 年2 月，於96年2 月5
    日確定。又(2)於95年7 月間因違反毒品危害防制條例案件，
    經本院於97年1 月31日以97年度訴更字第1 號判處有期徒刑
    10月，減為有期徒刑5 月確定。又(3)於95年7 月間因竊盜案
    件，經臺灣桃園地方法院於96年3 月6 日以95年度易字第16
    28號判處有期徒刑1 年2 月，於96年3 月26日確定。又(4)於
    95年9 月間因違反毒品危害防制條例案件，經臺灣桃園地方
    法院於95年12月14日以95年度訴字第2244號判處有期徒刑1
    年，於96年1 月8 日確定。又(5)於96年間因詐欺案件，經本
    院於97年9 月9 日以97年度易字第581 號判處有期徒刑4 月
    ，減為有期徒刑2 月，於97年9 月26日確定。上揭(1)、(3)及
    (4)案件經臺灣桃園地方法院於96年8 月21日以96年度聲減字
    第3056號裁定分別減刑為有期徒刑5 月、2 月又15日、7 月
    及6 月確定，並與(2)及(5)案件經本院於97年12月12日以97年
    度聲字第1482號裁定應執行有期徒刑2 年1 月確定，於98年
    3 月25日縮刑期滿執行完畢等情，此有臺灣新竹地方法院檢
    察署刑案資料查註紀錄表及臺灣高等法院被告前案紀錄表各
    1 份在卷可參，其於受有期徒刑之執行完畢後，5 年以內故
    意再犯本件有期徒刑以上之上開4 罪，均為累犯，均應依刑
    法第47條第1 項之規定，加重其刑。爰審酌被告曾因施用毒
    品而觀察、勒戒、強制戒治，復經判刑確定在案，猶不知悔
    悟，卻再犯本案，顯然自制力薄弱，本案施用毒品種類、犯
    罪手段、情節、所生危害，及被告所為係戕害自身身心健康
    ，犯後尚能坦承犯行，態度良好等一切情狀，分別量處如主
    文所示之刑，及定其應執行之刑，以資懲儆。又扣案之注射
    針筒7 支均為被告所有，且均係供被告施用第一級毒品罪所
    用之物等情，業據被告於警詢、偵訊及本院審理時供承在卷
    ，爰均應依刑法第38條第1 項第2款 之規定宣告沒收之。
據上論斷，應依刑事訴訟法第273 條之1 第1 項、第299 條第1
項前段，毒品危害防制條例第10條第1 項、第2 項，刑法第11條
前段、第47條第1 項、第51條第5 款、第38條第1 項第2 款，判
決如主文。
本案經檢察官邱志平到庭執行職務。
中    華    民    國   100    年    1     月    31    日
                  刑事第九庭    法  官    楊惠芬
以上正本證明與原本無異。
如不服本判決應於收受本判決後10日內向本院提出上訴書狀，上
訴書狀應敘述具體理由。上訴書狀未敘述上訴理由者，應於上訴
期間屆滿後20日內補提理由書狀於本院( 均須按他造當事人之人
數附繕本 )「切勿逕送上級法院」。
中    華    民    國   100    年    1     月    31    日
                                書記官    許弘杰
附錄本案論罪科刑法條：
毒品危害防制條例第10條：
施用第一級毒品者，處六月以上五年以下有期徒刑。
施用第二級毒品者，處三年以下有期徒刑。